【裁判字號】    89,交易,157
【裁判日期】    890510
【裁判案由】    公共危險
【裁判全文】
臺灣桃園地方法院刑事判決                   八十九年度交易字第一五七號
    公  訴  人  臺灣桃園地方法院檢察署檢察官
    被      告  甲○○
右列被告因公共危險案件，經檢察官提起公訴（八十九年度偵字第二九二０號），本
院判決如左：
        主  文
甲○○服用酒類，不能安全駕駛動力交通工具而駕駛，處罰金貳萬元，如易服勞役，
以佰元折算壹日。
        事  實
一、甲○○明知汽車駕駛人服用酒類後不能安全駕駛動力交通工具者，不得駕車，竟
    於民國（下同）八十九年一月三十日晚上七時許，在酒後（為警查獲後，經執勤
    警員測得吐氣所含酒精濃度為零點五九ＭＧ／Ｌ）已達不能安全駕駛動力交通工
    具之狀態下，仍駕駛車牌號碼Ｒ九─八九九八號自用小客車，沿國道三號高速公
    路（即北二高），由台北市往台中市返家方向行駛，途經該公路南向六十一公里
    處（即桃園縣大溪鎮境內），本應注意汽車在行駛途中，不得驟然或任意變換車
    道，如欲超越前車或變換車道時，應先顯示方向燈告知前後車輛，並保持安全距
    離及間隔，方得超越或變換車道，且依當時情形，並無不能注意之情事，惟甲○
    ○因飲酒過量致判斷力、操控車輛之能力均劣於平時未飲酒時之狀況，竟疏未注
    意先打方向燈，即貿然由內側車道經中內、中外車道任意變換至外側車道，造成
    公共危險，適國道公路警察局執勤巡邏車發現，乃以擴音器示意其靠路肩停車受
    檢，但甲○○酒醉未聽見，仍向前疾駛，嗣經警利用指揮棒要其停車，甲○○始
    靠邊停車，下車後發現其身上有濃厚之酒味，經當場以酒精呼氣測試而查獲上情
    。
二、案經內政部警政署國道公路警察局第六警察隊報請臺灣桃園地方法院檢察署檢察
    官偵查起訴。
        理  由
一、訊據被告甲○○固坦認確於前揭時、地酒後駕車等情屬實，惟矢口否認有何公共
    危險犯行，辯稱：當天伊參加謝師宴，喝到一點半，就去上課，一直到下午六點
    多才開車回家，不知到晚上酒精濃度還那麼高，但伊精神狀態都很清楚，仍能安
    全駕駛云云。惟查，右開事實業據移送機關即內政部警政署國道公路警察局第六
    警察隊報告甚明，並有查獲員警報告書乙份在卷可稽，且被告當場經警測試其吐
    氣所含酒精成分既為每公升零點五九毫克，又參酌被告於本院審理時即明白供稱
    開車前有喝紅酒，因變換車道未打方向燈為警攔查，且當時並未聽見警車之擴音
    器示意伊停車受檢（見本院八十九年四月二十六日審判筆錄）等語以觀，被告開
    車在高速公路行駛途中，竟未先顯示方向燈告知前後車輛，即驟然變換車道，且
    由內側車道經中內、中外車道任意變換至外側車道，足見其因飲酒所引起之生理
    作用確已達無法正常操控汽車機械，而不能安全駕駛動力交通工具之狀態，至為
    明確，又依法務部八十八年五月十八日法８８檢字第一六六九號函所示刑法第一
    百八十五條之三服用酒類不能安全駕駛交通動力工具之認定標準，其中參考德國
    、美國之認定標準，對於酒精濃度呼氣已達每公升０．五五毫克（０．五五ＭＧ
    /Ｌ）或血液濃度達０．一一%以上，肇事率為一般正常人之十倍，認為已達「不
    能安全駕駛」之標準，茲查本件被告攔檢後當場測得吐氣所含酒精濃度高達０．
    五九ＭＧ/Ｌ，既在前揭標準數值以上，益徵其客觀事實顯已不能安全駕駛。此
    外，又有酒精濃度測定數據乙紙及舉發違反道路交通管理事件通知單影本一張附
    卷足憑，本件事證已明，是被告前開所辯，要屬卸責之詞，尚難採信，其犯行堪
    以認定，應予依法論科。
二、核被告所為，係犯刑法第一百八十五條之三之公共危險罪。爰審酌被告尚無不良
    前科，此有台灣高等法院被告全國前案紀錄表存卷可按，品行頗佳及其犯罪之動
    機、目的、手段、酒後駕車所為嚴重危害公眾往來之安全，犯罪後之態度等一切
    情狀，量處如主文所示之刑，並諭知易服勞役之折算標準，以資警惕。
據上論斷，應依刑事訴訟法第二百九十九條第一項前段，刑法第一百八十五條之三、
、第四十二條第二項，罰金罰鍰提高標準條例第二條，判決如主文。
本案經檢察官呂理銘到庭執行職務。
中      華      民      國      八十九    年      五    月      十      日
                                臺灣桃園地方法院刑事第二庭
                                    法  官  李  育  仁
右正本證明與原本無異。
如不服本判決，應於判決送達後十日內向本院提出上訴狀( 應附繕本 )，上訴於
臺灣高等法院。
                                    書記官  王  泰  元
中      華      民      國      八十九    年      五    月      十六    日
附錄本判決論罪科刑依據之法條：
刑法第一百八十五條之三:
服用毒品、麻醉藥品、酒類或其他相類之物，不能安全駕駛動力交通工具而駕駛者，
處一年以下有期徒刑、拘役或三萬元以下罰金。


司法院資訊處製作；財團法人民間司法改革基金會備份。
